【裁判字號】    90,抗,837
【裁判日期】    901231
【裁判案由】    偽證等
【裁判全文】
臺灣高等法院臺中分院刑事裁定                        九十年度抗字第八三七號
    抗告人即
    自 訴 人    己○○
    抗告人即
    自 訴 人    庚○○
    抗告人即
    自 訴 人    丁○○
    被      告  乙○○
    被      告  丙○○
    被      告  甲○○
右列抗告人因殺人未遂案件，不服臺灣台中地方法院中華民國九十年十月二十五日裁
定（九十年度自字第三五三號）提起抗告，本院裁定如左：
      主  文
抗告駁回。
      理  由
一、本件抗告意旨略以：據伊等事後取得之錄音帶足證被告乙○○、丙○○確有殺人
    犯意，他們於拿螺絲起子及磚磈至伊等住處殺人時即帶錄音機，錄音帶內容有被
    告乙○○自己小孫之哭聲，伊等自始即為被告所傷，況被告乙○○身強體壯，伊
    等三人根本無法與其抗拒，又如何有能力毆傷其他人，被告乙○○等係現行犯，
    何以不必立即到警察局作筆錄，事後又提出與事實不符之診斷證明書，顯示被告
    等自始即有殺人犯意云云。
二、本件自訴意旨略以：被告乙○○與自訴人丁○○係夫妻，被告丙○○、甲○○，
    分別係被告乙○○之父、之妹，自訴人戊○○○、庚○○，分別係自訴人丁○○
    之母、之妹，民國八十九年四月五日下午二時五十分許，被告乙○○、丙○○共
    同前往台中縣大雅鄉○○路○段六二七巷二七號自訴人戊○○○住處，以預藏之
    螺絲起子、磚塊殺害自訴人戊○○○、丁○○、庚○○，致自訴人三人分別受有
    傷害，而被告甲○○當時雖未在場，但被告乙○○於案發後，旋以電話向被告甲○○報告經過、結果，其與被告乙○○、丙○○顯有犯意聯絡，因認被告三人均
    涉犯刑法殺人未遂之罪嫌云云。
二、按(一)法院於自訴案件第一次審判期日前訊問及調查結果，如認為案件有刑事訴訟
    法第二百五十二條至第二百五十四條之情形者，得以裁定駁回其自訴，同法第三
    百二十六條第三項定有明文；(二)對於曾經判決確定之案件，重行提起自訴，雖所
    訴之罪名不同，仍不失其案件之同一性，且案件曾經判決確定者，應為免訴之判
    決，此項原則關於實質上一罪或裁判上一罪，均有其適用，連續犯係裁判上之一
    罪，其一部份犯罪事實曾經判決確定者，其效力當然及於全部，最高法院四十六
    年台上字第一五○六號、四十九年台非字第二○號判例參照；(三)事實之認定，應
    憑證據，如未能發現相當證據，或證據不足以證明，自不能以推測或擬制之方法
    ，以為裁判基礎，最高法院四十年台上字第八十六號判例參照。
四、經查原審以(一)被告乙○○、丙○○於右揭時地毆打自訴人戊○○○、丁○○成傷
    之事實，業均以普通傷害罪，被判處拘役三十日確定，此經原審法院調取台灣台
    中地方法院檢察署八十九年度偵字第六四一五號、原審法院八十九年度易字第二
    四七六號、本院八十九年度上易字第二九三三號全卷核閱明確，並有該案判決一
    份附卷可稽，(二)自訴人庚○○主張其當時亦遭毆打但未提出告訴，縱其所言為真
    ，然因被告丙○○、乙○○，於同一時地連續毆打自訴人母女三人，顯係基於概
    括犯意為之，應屬連續犯，故此部分，應為前揭判決確定效力所及，(三)被告乙○○稱：「當時是因為甲○○之子辛○○也被打，所以才打電話跟甲○○說」（詳
    原審九十年十月十一日訊問筆錄），又自訴人並未就被告甲○○有犯意聯絡部分
    ，提出任何證據，當非能僅因被告乙○○以電話向甲○○陳述事情經過，即隨意
    推測其係共犯，此外，復查無任何積極證據足資證明被告甲○○有何自訴人等所
    指之犯行，自訴人等雖執詞主張被告等人當時係欲置渠等於死地，均應負殺人未
    遂之罪責，但依前開判例意旨及法條規定，渠等主張顯無理由，爰為駁回自訴之
    裁定，核無不當，抗告人即自訴人右開抗告並無理由，應予駁回。
五、據上論斷，應依刑事訴訟法第四百十二條，裁定如主文。
中      華      民      國      九十      年      十二    月    三十一  日
                                    臺灣高等法院臺中分院刑事第九庭
                                          審判長法  官  吳  重  政
法  官  趙  春  碧
                                                法  官  康  應  龍
右正本證明與原本無異。
不得再抗告。
                                                書記官  黃  薰  慧
中      華      民      國      九十一   年      一       月     二     日
                                                                        Ｉ


司法院資訊處製作；財團法人民間司法改革基金會備份。
